【裁判字號】    90,易,1345
【裁判日期】    901009
【裁判案由】    傷害
【裁判全文】
台灣彰化地方法院刑事判決                          九十年度易字第一三四五號
    公  訴  人  臺灣彰化地方法院檢察署檢察官
    被      告  乙○○
右列被告因傷害案件，經檢察官提起公訴（九十年度偵字第四六六七、四九六七號）
，本院判決如左：
    主  文
乙○○傷害人之身體，處拘役貳拾日，如易科罰金，以參佰元折算壹日。
    事  實
一、乙○○有贓物及麻藥前科（未構成累犯），猶不知悔改，於民國九十年四月六日
    上午九時十五分許，在彰化縣田中鎮○○街三一Ｏ號門前，因情感問題而與甲○
    ○起爭執，竟基於傷害甲○○身體之犯意，或徒手或持電話筒方式毆打甲○○，
    致甲○○受有臉部下額擦傷、左手臂多處擦傷、右手臂擦傷之傷害。
二、案經被害人甲○○訴由彰化縣警察局田中分局報請台灣彰化地方法院檢察署檢察
    官偵查起訴。
    理  由
一、訊據被告乙○○矢口否認有傷害犯行，惟查右揭事實，業據告訴人甲○○指訴綦
    詳，而被告乙○○於偵查中亦坦承在右揭時地曾和告訴人發生衝突並拉扯，並供
    稱：她（指甲○○）當時要摔花盆，伊要將她推開，因她出力太大，所以反作用
    力也很大，她才受傷等語。又告訴人所受傷勢並經仁和醫院醫師驗明填有診斷書
    一紙在卷可稽，足見告訴人所受之輕傷部分確由此爭執及拉扯而來，其告訴人之
    受傷與之前之拉扯行為，自有相當因果關係，罪證至為明確，犯行洵堪認定，被
    告空言否認，不足採信，應予依法論科。
二、核被告所為，係犯刑法第二百七十七條第一項之普通傷害罪。爰審酌被告之素行
    ，犯罪之動機、犯罪時所受之刺激、犯罪之手段、被害人所受傷害程度及被告犯
    罪後之態度等一切情狀，量處如主文所示之刑，並諭知易科罰金之折算標準，以
    示儆懲。
據上論斷，應依刑事訴訟法第二百九十九條第一項前段，刑法第二百七十七條第一項
、第四十一條第一項，罰金罰鍰提高標準條例第一條前段、第二條前段，判決如主文
。
本案經檢察官廖先志到庭執行職務。
中      華      民      國    九  十    年      十      月      九      日
                                臺灣彰化地方法院刑事第二庭
                                    法      官  康  弼  周
右正本證明與原本無異。
如不服本判決，應於判決送達後十日內向本院提出上訴狀( 須附繕本 )。
告訴人或被害人對於判決如有不服具備理由請求檢察官上訴者，其上訴期間之計算係
以檢察官收受判決正本之日期為準。
                                    法院書記官  莊  金  屏
中      華      民      國    九  十    年      十      月     十五     日
刑法第二百七十七條
傷害人之身體或健康者，處三年以下有期徒刑，拘役或一千元以下罰金。
犯前項之罪，因而致人於死者，處無期徒刑或七年以上有期徒刑，致重傷者，處三年
以上，十年以下有期徒刑。


司法院資訊處製作；財團法人民間司法改革基金會備份。
